【裁判字號】    95,聲,91
【裁判日期】    950731
【裁判案由】    停止訴訟
【裁判全文】
臺灣高等法院民事裁定                    95年度聲字第91號
聲  請  人    墻柱樑建材有限公司
兼法定代理人  乙○○
聲  請  人    頂崁五金工業有限公司
法定代理人    丙○○
上列當事人與相對人甲○○間侵權行為損害賠償事件，聲請人聲
請裁定停止訴訟程序，本院裁定如下：
    主  文
本院九十五年度智上易字第五號侵權行為損害賠償事件於經濟部
智慧財產局就甲○○對該局新型第二一三四一四號專利證書所載
「門擋結構改良」新型專利之舉發案審理確定前，停止訴訟程序
。
    理  由
一、本件聲請意旨略以：相對人以聲請人侵害其享有之213414號
    「門擋結構改良」新型專利，提起本件損害賠償訴訟，惟聲
    請人頂崁五金工業有限公司（下稱頂崁公司）於民國94年12
    月15日就相對人享有之上開新型專利提出舉發，刻正由經濟
    部智慧財產局審議中。職是，該舉發案既尚未確定，則相對
    人是否確為系爭專利之專利權人而具有權利保護之要件，仍
    無法確定，是為避免舉發審定與本件訴訟裁判結果兩歧，在
    上開舉發案確定之前，有先行裁定停止本件訴訟程序之必要
    ，爰依專利法第90條第1項規定，裁定停止本件訴訟。
二、按關於發明專利權之民事訴訟，在申請案、異議案、舉發案
    、撤銷案確定前，得停止審判，此規定於新型專利準用之，
    專利法第90條第1項、第108條定有明文。又訴訟全部或一部
    之裁判，以他訴訟之法律關係是否成立為據者，法院得在他
    訴訟終結前以裁定停止訴訟程序；前項規定，於應依行政爭
    訴訟程序確定法律關係是否成立者，準用之，民事訴訟法第
    182條第1項、第2項本文規定甚明。
三、相對人甲○○主張其有如主文所示之新型專利（下稱系爭專
    利），詎聲請人未經相對人同意或授權，擅自販賣與系爭專
    利相同之產品，已侵害相對人之專利權，故依專利法第 108
    條準用同法第84條第1 項、第85條、第106條及民法第184條
    第1項、第185條第1項、第28條、暨公司法第23條第2項85條
    規定，請求聲請人負連帶賠償責任云云。惟系爭專利業經聲
    請人向經濟部智慧財產局申請舉發，業經兩造陳明在卷，並
    有舉發申請書附卷可稽（見台灣板橋地方法院93年度智字第
    38號(二)卷84－142 頁），是系爭專利舉發案是否成立既攸關
    相對人對聲請人之本件（即本院九十五年度智上易字第五號
    侵權行為損害賠償事件）請求有無理由，確有影響本件民事
    訴訟裁判之認定，故認有裁定停止本件民事訴訟程序之必要
    。
四、依專利法第90條第1 項，裁定如主文。
中    華    民    國    95    年    7     月    31    日
                  民事第五庭  審判長法  官  林丁寶
                                    法  官  陳博享
                                    法  官  蔡芳齡
正本係照原本作成。
如不服本裁定，應於收受送達後10日內向本院提出抗告狀，並應
繳納抗告費新台幣１千元。
中    華    民    國    95    年    8     月    3     日
                                    書記官  蔡錦輝


司法院資訊處製作；財團法人民間司法改革基金會備份。
